# 联营企业投资会计处理

提问人：香蕉船 时间：2015-06-17 20:04:07
请教版主：
A上市公司与B上市公司达成协议，通过购入B公司在市场上流通的股票，获取了B公司25%的股权，对B公司有重大影响。假设该项交易中，A公司使用现金 800 万元购入B公司20%的股权，剩余5%的股权则通过向B公司定向增发本公司的股票获得，定向增发总价（约200 万元）与该5%的股权股票市价基本相同。此外，B公司的25%的股票的市价远远低于其最近期的财报中25%的净资产的公允价值。双方在此之前无任何关联关系。
请问A公司应该如何对该项投资进行会计处理？通过定向增发获得的股权和通过现金购入的股权需要分别考虑吗？其长投的成本应以股票市价确认还是以净资产的公允价值确认？若以净资产的公允价值确认的话A公司账面是否直接确认一个收益？
非常感谢～～

回答人：chenyiwei
1 、根据《企业会计准则第 2 号——长期股权投资》第六条的规定，这些股权投资的初始成本应分别按照所支付的现金和所发行的自身股份的公允价值确定，根据你所述，应基本等于该B公司 25 ％股份的市价。 2 、在权益法核算中，就初始投资成本低于B公司可辨认净资产公允价值的份额的差额，应确认营业外收入并调整长期股权投资成本。